Inventaris van het archief van de Directie Internationale Betrekkingen en taakvoorgangers van het Ministerie van Sociale Zaken en Werkgelegenheid, (1957) 1995-2005
Nationaal Archief, Den Haag
- Taakuitvoering, 2
  - Internationale Aangelegenheden, 2.1
    - Sociaal- en werkgelegenheidsbeleid, 2.1.2
      - Stukken betreffende het onderzoek, samen met het Ministerie van Buitenlandse Zaken, naar de status van 17 Marokkanen die werkzaam zijn bij de Banque Centrale Populaire te Amsterdam, Den Haag en Utrecht., 2001 - 2002; 126; 1 omslag
      - Nota's inzake de bemoeienis van het Ministerie van Sociale Zaken en Werkgelegenheid met het internationaal sociaal beleid., 2002; 127; 1 omslag
      - Stukken betreffende het bevorderen van internationaal sociaal beleid door het Ministerie van Sociale Zaken en Werkgelegenheid en de gevolgen van globalisering voor het sociale beleid., 2002; 128; 1 omslag
      - Stukken betreffende het leveren van een bijdrage aan de Sociale Nota 2003, met Kamervragen., 2002; 129; 1 omslag
      - Stukken betreffende het organiseren van een symposium "Internationale expertise-uitwisseling nu en na 2004" op 25 september 2002 te Den Haag., 130; 1 omslag
      - Stukken betreffende het samen met de ministeries Buitenlandse Zaken, Justitie en Onderwijs, Cultuur en Wetenschappen beantwoorden van Kamervragen over publicaties waaruit blijkt dat Nederland voor niet-EU burgers een van de lastigste landen is om binnen te komen voor onderwijs of studie., 2002; 131; 1 omslag
      - Stukken betreffende overlegvergaderstukken van het Directie Internationale Zaken met de Directie Arbeidsverhoudingen en Internationale Betrekkingen (AVIB) over de werkzaamheden van de Directie Internationale Zaken., 2003 - 2004; 132; 1 omslag
      - Stukken betreffende overleg inzake deelname aan het World Social Forum in Brazilië in januari 2005., 2004; 133; 1 pak
      - Stukken betreffende het opstellen van het standpunt van Sociale Zaken en Werkgelegenheid betreffende het Programma Andere Overheid ten behoeve van de Gemengde Commissie Geïntegreerd Buitenlands Beleid, met als taak verbeteringen aan te geven in de samenhang, prioriteitsstelling en doelmatigheid van het internationale beleid., 2005; 134; 1 omslag
  - Bilaterale samenwerking, 2.2
    - Stukken betreffende de bilaterale samenwerking met en wederzijdse bezoeken aan diverse landen., 1984 - 2005; 135-430
      Alfabetisch geordend op land.
      - Albanië, overleg over samenwerking met het Albanese Ministerie van Arbeid,1995 - 1997, 135; 1 omslag
      - Argentinië, overleg over de bilaterale samenwerking op het gebied van sociaal beleid en werkgelegenheid,2003, 136; 1 omslag
      - Armenië.1995 - 2002, 137-138
        - Studie- en delegatiebezoeken uit Armenië aan Nederland,1995 - 1997, 137; 1 omslag
        - Overleg betreffende het onderhouden van bilaterale contacten met Armenië,2001 - 2002, 138; 1 omslag
      - Australië en Nieuw-Zeeland.1995 - 1998, 139-144
        - Studie- en delegatiebezoeken uit Nieuw-Zeeland,1995 - 1998, 139; 1 omslag
        - Studie- en delegatiebezoeken uit Australië aan Nederland,1996 - 1997, 140; 1 omslag
        - Bezoek van staatssecretaris De Grave aan Australië en Nieuw-Zeeland.1997, 141-144
          - Voorbereiding,1997 apr. 15 - sep. 8, 141; 1 pak
          - Voorbereiding,1997 apr. - aug., 142; 1 pak
          - Voorbereiding,1997 sep. 17 - okt., 143; 1 pak
          - Programma en speech,1997 sep. 17 - okt. 2, 144; 1 pak
      - Bangladesh.1997 - 2000, 145-147
        - Bezoek van minister Melkert van Sociale Zaken en Werkgelegenheid aan Bangladesch van 20 - 26 december 1997.1997, 145-146
          - 1997, 145; 1 pak
          - 1997, 146; 1 pak
        - Overleg over de studie- en delegatiebezoeken door afgevaardigden,2000, 147; 1 omslag
      - België.1994 - 2004, 148-154
        - Overleg over de bilaterale samenwerking op het gebied van sociaal beleid en werkgelegenheid.1994 - 2004, 148-152
          - 1994 - 1996, 148; 1 omslag
          - 1999, 149; 1 pak
          - 2000, 150; 1 omslag
          - 2003, 151; 1 omslag
          - 2004, 152; 1 omslag
        - Werkgroep Internationale Verzekering,1999, 153; 1 omslag
        - Departementaal overleg over de bilaterale contacten met het Vlaams Parlement over de Vlaams-Nederlandse betrekkingen inzake sociale indicatoren,2001, 154; 1 omslag
      - Brazilie, studie- en delegatiebezoeken uit Brazilië aan Nederland,1997, 155; 1 omslag
      - Bulgarije.1995 - 2005, 156-166
        - Studie- en delegatiebezoeken uit Bulgarije aan Nederland,1995 - 1998, 156; 1 omslag
        - Matra-projectvoorstel RO/96/01 en BG/96/01 van de Stichting Spoet,1996 - 1997, 157; 1 pak
        - Overleg over de bilaterale samenwerking op het gebied van sociaal beleid en werkgelegenheid.1998 - 2005, 158-159
          - 1998 - 2002, 158; 1 pak
          - 2005, 159; 1 pak
        - Totstandkoming van een samenwerkingsovereenkomst Mou (Memorandum of Understanding).2000 - 2005, 160-164
          - Project Sluitende aanpak op lokaal niveau,2000 - 2002, 160; 1 pak
          - Project Review Sociale Zekerheid,2000 - 2004, 161; 1 pak
          - Project Werkconferentie "Economic Impact assessment" te Sofia,2000 - 2004, 162; 1 omslag
          - Project Regulering van arbeidsmigratie tussen Nederland en Bulgarije,2003, 163; 1 omslag
          - Samenwerkingsprogramma 2005 - 2006,2005, 164; 1 omslag
        - Twinning Contract BG/2002/IB/SO/01/UE inzake Pre-Accession in Social Security Sphere.2003 - 2005, 165-166
          - 2003 - 2004, 165; 1 pak
          - 2003 - 2005, 166; 1 pak
      - Canada, studie- en delegatiebezoeken uit Canada aan Nederland,1996 - 1999, 167; 1 omslag
      - Chili.1995 - 1997, 168-169
        - Bezoek van minister Melkert aan het Ministerie van Sociale Zaken en Werkgelegenheid van Chili,1995 - 1996, 168; 1 omslag
        - Studie- en delegatiebezoeken uit Chili aan Nederland,1995 - 1997, 169; 1 omslag
      - China.1994 - 2000, 170-188
        - Studie- en delegatiebezoeken aan Nederland.1994 - 1999, 170-176
          - 1994 - 1995, 170; 1 pak
          - 1996, 171; 1 pak
          - 1997, 172; 1 omslag
          - 1998, 173; 1 omslag
          - 1999, 174; 1 omslag
          - Bezoek van de Chinese minister van Arbeid Li Boyong in het kader van de ondertekening van een Memorandum of Understanding (MOU) op 11 - 12 januari 1997.1996 - 1997, 175-176
            - 1996, 175; 1 pak
            - 1997, 176; 1 pak
        - Deelname aan pensioenprojecten.1997 - 2000, 177-188
          - Pensioenproject Chongqing,1997 - 2000, 177; 1 pak
          - Bezoek van een Chinese delegatie met Deputy D.G. Zhang Shouqi in het kader van de ondertekening van het Joint Aktion Plan als onderdeel van Mou,1998, 178; 1 pak
          - Bezoek van premier Li Peng van 14 - 17 februari 1998 in het kader van het pensioenproject,1998, 179; 1 omslag
          - Bezoek van minister Melkert van 3 - 10 januari 1998 in het kader van het pensioenproject.1997 - 1998, 180-181
            - 1997, 180; 1 pak
            - 1998, 181; 1 pak
          - Project Pensioenstelselherziening China.1997 - 1999, 182-188
            - 1997, 182; 1 omslag
            - 1998 jan. - dec., 183; 1 pak
            - 1998 feb. - dec., 184; 1 pak
            - 1999, 185; 1 pak
            - Voorbereidend overleg inzake stageprogramma van 11 september tot 15 november 1998,1997 - 1998, 186; 1 pak
            - Fact Finding Missie van 21 februari tot 6 maart 1998,1998, 187; 1 pak
            - Herziening van de financiering,1999, 188; 1 pak
      - China en Zuid-Korea, bezoek van de staatssecretaris Linschoten aan China en Zuid-Korea.1995 - 1996, 189-191
        - Voorbereiding,1995 - 1996, 189; 1 pak
        - De Chinese arbeidswetgeving,1995 - 1996, 190; 1 pak
        - Schending van vakbondsrechten, achtergrondinformatie in verband met het bezoek,1996, 191; 1 pak
      - Cyprus, studie- en delegatiebezoeken uit Cyprus aan Nederland,1996 - 1997, 192; 1 omslag
      - Denemarken.1995 - 1998, 193-194
        - Overleg met het Ministerie van Arbeid van Denemarken,1995 - 1996, 193; 1 omslag
        - Studie- en delegatiebezoeken uit Denemarken aan Nederland,1997 - 1998, 194; 1 omslag
      - Duitsland.1990 - 2005, 195-213
        - Totstandkoming van het Protocol tussen het Koninkrijk der Nederlanden en de Bondsrepubliek inzake de gevolgen van de Duitse eenwording voor de bilaterale verdragsrelaties,1990 - 1994, 195; 1 omslag
        - Toelating van arbeidskrachten uit Duitsland,1991 - 2001, 196; 1 omslag
        - Nota's inzake de bijstandsuitkeringen en het terugdringen van de werkloosheid in Duitsland,1994 - 1995, 197; 1 omslag
        - Overleg over de bilaterale samenwerking op het gebied van sociaal beleid en werkgelegenheid.1994 - 2005, 198-205
          - 1994 - 1996, 198; 1 pak
          - 1998 - 1999, 199; 1 pak
          - 1999, 200; 1 pak
          - 2003, 201; 1 omslag
          - 2005, 202; 1 omslag
          - Contacten met Noordrijn-Westfalen,1998 - 1999, 203; 1 pak
          - Bestrijding van de sociale zekerheidsfraude,2000 - 2002, 204; 1 pak
          - Samenwerking met de Duitsland,2000 - 2002, 205; 1 pak
        - Bezoek van minister Melkert van Sociale Zaken en Werkgelegenheid aan de Duitse minister van Sociale Zaken Blüm,1995, 206; 1 pak
        - Studie- en delegatiebezoeken uit Duitsland aan Nederland,1995 - 1997, 207; 1 pak
        - Bezoek van minister Melkert van Sociale Zaken en Werkgelegenheid aan Duitsland op 5 november 1997,1997, 208; 1 pak
        - Overleg met Duitsland over de toepassing van een gedragscode over samenwerking op het gebied van de fraudebestrijding in de sociale zekerheid, bestrijding van illegale tewerkstelling en zwart werk (Verhaltenscodex),1998 - 2000, 209; 1 pak
        - Uitbetaling van Algemene Ouderdomswet (AOW) uitkeringen en invaliditeitsuitkeringen aan in Duitsland woonachtige SS-ers, met Kamervragen,1998 - 2000, 210; 1 omslag
        - Overleg over de studie- en delegatiebezoeken door afgevaardigden.1998 - 2004, 211-212
          - 1998 - 1999, 211; 1 pak
          - 2003 - 2004, 212; 1 omslag
        - Werkbezoek van directeur-generaal Langejan en directeur Directie Internationale Zaken Beets aan Berlijn in het kader van de werkgelegenheidsstrategie,2002, 213; 1 omslag
      - Estland.1997 - 1999, 214-216
        - Studie- en delegatiebezoeken aan Nederland,1997, 214; 1 omslag
        - Bezoek van de afdeling Internationale Zaken aan Estland van 24 - 25 november 1998,1998, 215; 1 omslag
        - Voorbereiding van een Memorandum of Understanding (MOU) tussen het Ministerie van Sociale Zaken en Werkgelegenheid van Nederland en het Ministerie van Sociale Zaken van Estland,1999, 216; 1 omslag
      - Filippijnen, overleg over de studie- en delegatiebezoeken door afgevaardigden,2001 - 2003, 217; 1 omslag
      - Finland.1995 - 2000, 218-220
        - Studie- en delegatiebezoeken.1995 - 1999, 218-219
          - 1995 - 1998, 218; 1 omslag
          - 1999, 219; 1 omslag
        - Overleg over de bilaterale samenwerking op het gebied van sociaal beleid en werkgelegenheid,1997 - 2000, 220; 1 omslag
      - Frankrijk.1995 - 2005, 221-233
        - Studie- en delegatiebezoeken.1995 - 1999, 221-222
          - 1995 - 1998, 221; 1 omslag
          - 1999, 222; 1 omslag
        - Overleg over de bilaterale samenwerking op het gebied van sociaal beleid en werkgelegenheid.1996 - 2005, 223-228
          - 1996 - 1997, 223; 1 omslag
          - 1999 - 2000, 224; 1 pak
          - 2000 - 2001, 225; 1 pak
          - 2000 - 2002, 226; 1 omslag
          - 2003, 227; 1 omslag
          - 2005, 228; 1 omslag
        - Overleg over de bilaterale samenwerking van Nederland met Frankrijk op het gebied van sociaal beleid en drugbeleid,1999 - 2000, 229; 1 omslag
        - Overleg van de minister met de Franse ambassadeur inzake het Nederlandse voorzitterschap en over arbeidsverhoudingen,1999 - 2000, 230; 1 omslag
        - Organisatie van een Frans-Nederlands seminar inzake grote steden problematiek in het kader van de samenwerking,2000 - 2001, 231; 1 omslag
        - Totstandkoming van een samenwerkingsovereenkomst tussen het Ministerie van Sociale Zaken en Werkgelegenheid en het Franse Ministerie van Sociale Zaken, Werkgelegenheid en Solidariteit en het Ministerie van Gezondheid, het Gezin en Gehandicapten,2004, 232; 1 omslag
        - Organisatie van een Frans-Nederlands seminar op 3 oktober te Parijs ter voorbereiding van de Europese top in het kader van de bilaterale samenwerking,2005, 233; 1 omslag
      - Griekenland, overleg over de bilaterale samenwerking op het gebied van sociaal beleid en werkgelegenheid,2002 - 2003, 234; 1 omslag
      - Hongarije.1993 - 2004, 235-246
        - Overleg met het Ministry of Social en Family Affairs van Hongarije over het Matra-project inzake de introductie van parttime werk in Hongarije.1993 - 2001, 235-238
          - 1993 - 1995 okt., 235; 1 pak
          - 1995 dec. - 1997, 236; 1 omslag
          - 1998 - 1999, 237; 1 pak
          - 2000 - 2001, 238; 1 pak
        - Totstandkoming van een samenwerkingsakkoord tussen Nederland en Hongarije inzake de uitwisseling van stagiaires met een Memorandum of Understanding inzake samenwerking,1995 - 1997, 239; 1 omslag
        - Studie- en delegatiebezoeken aan Nederland,1996 - 1999, 240; 1 pak
        - Bezoek van minister Melkert van 13 - 15 december 1997 aan het Hongaarse Ministerie van Arbeid,1997, 241; 1 pak
        - Werkbezoek van minister-president Kok en minister van Buitenlandse Zaken Van Aartsen inzake de uitwisseling van praktikanten tussen Nederland en Hongarije,1997 - 2000, 242; 1 omslag
        - Overleg over de implementatie van het Memorandum of Understanding (MOU) inzake de uitwisseling van praktikanten tussen Nederland en Hongarije,1998 - 1999, 243; 1 omslag
        - Ondertekening van een Memorandum of Understanding (MOU) inzake sociale en economische aangelegenheden op 10 november 1999 te Den Haag,1999, 244; 1 omslag
        - Totstandkoming van een Memorandum of Understanding (MOU) inzake het opstellen en uitvoeren van een project sociale dialoog,2001 - 2004, 245; 1 pak
        - Overleg over de bilaterale samenwerking op het gebied van sociaal beleid en werkgelegenheid,2003 - 2004, 246; 1 pak
      - Ierland.1995 - 2005, 247-249
        - Overleg over de bilaterale samenwerking op het gebied van het EG-voorzitterschap,1995 - 1996, 247; 1 omslag
        - Overleg over de bilaterale samenwerking op het gebied van sociaal beleid en werkgelegenheid.2003 - 2005, 248-249
          - 2003, 248; 1 omslag
          - 2005, 249; 1 omslag
      - India, studie- en delegatiebezoeken uit India aan Nederland,1995 - 1998, 250; 1 omslag
      - Indonesië.1995 - 2000, 251-255
        - Deelname aan het stageproject Nederland-Indonesië ter gelegenheid van de 50 jaar onafhankelijkheid van Indonesië,1995 - 1998, 251; 1 omslag
        - Bezoek van een Indonesische vakbondsdelegatie aan Nederland,1996, 252; 1 omslag
        - Totstandkoming van het Verdrag tussen het Koninkrijk der Nederlanden en de Republiek Indonesië inzake de betaling van Nederlandse sociale verzekeringsuitkeringen in Indonesië,1998 - 2000, 253; 1 omslag
        - Overleg met diverse instanties over het geven van technische bijstand aan Indonesië op het gebied van de sociale zekerheid,1999 - 2000, 254; 1 omslag
        - Overleg over de bilaterale samenwerking op het gebied van sociaal beleid en werkgelegenheid,1999 - 2000, 255; 1 omslag
      - Iran, bezoek van de ambassadeur van Iran aan het Ministerie van Sociale Zaken en Werkgelegenheid,1996 - 1997, 256; 1 omslag
      - Israël, studie- en delegatiebezoeken uit Israël aan Nederland,1995 - 1998, 257; 1 omslag
      - Italië.1997 - 2003, 258-259
        - Studie- en delegatiebezoeken,1997 - 1999, 258; 1 omslag
        - Overleg over de bilaterale samenwerking op het gebied van sociaal beleid en werkgelegenheid,1997 - 2003, 259; 1 omslag
      - Japan, studie- en delegatiebezoeken,1996 - 1999, 260; 1 pak
      - Jemen, studie- en delegatiebezoeken aan Nederland,1998, 261; 1 omslag
      - Joegoslavië, toelating van werknemers uit Joegoslavië,1990 - 1997, 262; 1 omslag
      - Kaapverdië.1995 - 2001, 263-264
        - Bezoek van de minister van Arbeid Dos Reis van Kaapverdië aan Nederland,1995, 263; 1 omslag
        - Wijziging van het Verdrag Sociale Zekerheid,1995 - 2001, 264; 1 omslag
      - Kazachstan, departementaal overleg over het verzoek van de Tweede Kamer om medewerking te verlenen aan een seminar in de hoofdstad van Kazachstan over wetgeving voor minimum inkomens en ouderdom,2003, 265; 1 stuk
      - Kroatië, toelating van arbeidskrachten uit Kroatië,1992, 266; 1 omslag
      - Letland.1996 - 2003, 267-268
        - Studie- en delegatiebezoeken aan Nederland,1996 - 1998, 267; 1 pak
        - Overleg over de bilaterale samenwerking op het gebied van sociaal beleid en werkgelegenheid,1998 - 2003, 268; 1 omslag
      - Litouwen.1995 - 2003, 269-273
        - Projecten van het Social Safety Net,1995 - 1997, 269; 1 pak
        - Studie- en delegatiebezoeken uit Litouwen aan Nederland,1996, 270; 1 omslag
        - Advisering aan de minister van Buitenlandse Zaken over het Matra-project LT/97/03: advancement of Lithuanian women's position in rural areas,1997, 271; 1 omslag
        - Overleg over de studie- en delegatiebezoeken door afgevaardigden,1999 - 2001, 272; 1 omslag
        - Totstandkoming van een samenwerkingsovereenkomst Memorandum of Understanding (Mou) inzake uitwisseling van inzet van experitse op sociaal gebied,1999 - 2003, 273; 1 omslag
      - Luxemburg.1997 - 1999, 274-275
        - Bezoek van de Luxemburgse minister Juncker aan minister Melkert,1997, 274; 1 omslag
        - Officieel bezoek aan Nederland van een Luxemburgse regeringsdelegatie op 8 - 9 maart 1999,1999, 275; 1 omslag
      - Macedonië, overleg met de ambassade van de Republiek Macedonië over de toelating van buitenlandse werknemers in Nederland,1997 - 1999, 276; 1 omslag
      - Maleisië, bezoek van de Maleisische minister van Sociale Zaken aan het Ministerie van Sociale Zaken en Werkgelegenheid,1996, 277; 1 omslag
      - Marokko.1989 - 2005, 278-286
        - Overleg met de Nederlandse ambassade in Marokko over de toelating van buitenlandse werknemers in Nederland,1989 - 1998, 278; 1 pak
        - Overleg over de studie- en delegatiebezoeken door afgevaardigden,1994 - 2000, 279; 1 omslag
        - Overleg inzake bijstandsfraude in Marokko.1995 - 2005, 280-285
          - Voorbereiding en uitvoering van diplomatieke missies naar Marokko.1995 - 2001, 280-281; 1 pak
            - 1995 - 1999, 280; 1 omslag
            - 2001, 281; 1 pak
          - Informeren van de Tweede Kamer inzake het onderzoek.2000 - 2001, 282-283
            - 2000 - 2001, 282; 1 pak
            - 2001, 283; 1 pak
          - Totstandkoming van het Verdrag tot wijziging van het algemene verdrag inzake sociale zekerheid tussen Nederland en Marokko (bestrijding van fraude op het gebied van de sociale zekerheid),2001 - 2002, 284; 1 omslag
          - Onderzoek van bijstandsfraude in Utrecht door een Marokkaans parlementslid,2005, 285; 1 omslag
        - Werkbezoek van staatssecretaris Verstand over de hervorming van de positie van de vrouw in Marokko,2000 - 2001, 286; 1 pak
      - Moldavië.1997 - 2005, 287-289
        - Overleg met het Ministerie van Buitenlandse Zaken over het ontwerpverdrag met Moldavië inzake de wederzijdse bescherming van de rechten van werknemers,1997 - 1998, 287; 1 omslag
        - Totstandkoming van het Memorandum of Understanding (MOU) inzake de uitwisseling van expertise op sociaal terrein,2001 - 2002, 288; 1 omslag
        - Behandeling van het verzoek van Moldavië tot het sluiten van een verdrag voor samenwerking op het gebied van de tewerkstelling van werknemers,2003 - 2005, 289; 1 omslag
      - Nederlandse Antillen en Aruba.1984 - 2005, 290-296
        - Status aparte van Aruba en de gevolgen daarvan voor de Nederlandse en internationale wetgeving,1984 - 1989, 290; 1 omslag
        - Vergaderstukken van het Koninkrijksoverleg tussen Nederland, Aruba en de Nederlandse Antillen inzake internationale sociale aangelegenheden.1993 - 2003, 291-292
          - 1993 - 1997, 291; 1 pak
          - 1998 - 2003, 292; 1 omslag
        - Totstandkoming van het protocol tussen Nederland en de Nederlandse Antillen inzake de bestrijding van steunfraude,1995 - 1996, 293; 1 omslag
        - Studie- en delegatiebezoeken uit de Nederlandse Antillen en Aruba.1995 - 2005, 294-295
          - 1995 - 1998, 294; 1 omslag
          - 2005, 295; 1 omslag
        - Bezoek van minister Melkert aan de Nederlandse Antillen en Aruba,1996, 296; 1 omslag
      - Noorwegen, studie- en delegatiebezoeken uit Noorwegen aan Nederland,1995 - 1998, 297; 1 omslag
      - Oekraïne.1995 - 2003, 298-299
        - Studie- en delegatiebezoeken uit Oekraïne aan Nederland,1995 - 1998, 298; 1 omslag
        - Overleg over de bilaterale samenwerking op het gebied van sociaal beleid en werkgelegenheid,1996 - 2003, 299; 1 omslag
      - Oostenrijk.1996 - 2005, 300-302
        - Studie- en delegatiebezoeken uit Oostenrijk aan Nederland,1996 - 1999, 300; 1 omslag
        - Bilaterale contacten van het Ministerie van Sociale Zaken en Werkgelegenheid met Oostenrijk.1996 - 2005, 301-302
          - 1996, 301; 1 omslag
          - 2005, 302; 1 omslag
      - Polen.1991 - 2005, 303-315
        - Stageovereenkomst tussen Nederland en Polen,1991 - 1992, 303; 1 omslag
        - Advisering aan de minister van Buitenlandse Zaken over het Matra-project PL/94/13: accident registration and analysis,1994 - 1996, 304; 1 pak
        - Bilateraal overleg met Polen inzake stageovereenkomsten voor Poolse seizoensarbeiders in Nederland,1995 - 1996, 305; 1 omslag
        - Overleg over de studie- en delegatiebezoeken door afgevaardigden.1995 - 2003, 306-307
          - 1995 - 1996, 306; 1 pak
          - 2000 - 2003, 307; 1 omslag
        - Totstandkoming van een Memorandum of Understanding (MOU) inzake de uitwisseling van expertise op sociaal terrein,1996 - 2004, 308; 1 pak
        - Studie- en delegatiebezoeken uit Polen aan Nederland,1997 - 1998, 309; 1 omslag
        - Overleg over de bilaterale samenwerking op het gebied van sociaal beleid en werkgelegenheid.1998 - 2005, 310-312
          - 1998 - 1999, 310; 1 pak
          - 2000 - 2003, 311; 1 pak
          - 2005, 312; 1 omslag
        - Overleg betreffende de toelating van werknemers uit Polen in Nederland,1999, 313; 1 omslag
        - Overleg betreffende de verblijfs- en tewerkstellingsvergunningen van werknemers uit Polen,2000, 314; 1 omslag
        - Stukken betreffende deelname aan de Utrecht Conferentie te Krakau op 6 maart 2005,2005, 315; 1 pak
      - Portugal.1999 - 2003, 316-317
        - Voorbereiding van het bezoek van de Portugese minister van Arbeid en Solidariteit Rodrigues aan Nederland op 9 december,1999, 316; 1 omslag
        - Overleg over de studie- en delegatiebezoeken door afgevaardigden,2003, 317; 1 omslag
      - Roemenië.1995 - 2005, 318-325
        - Studiebezoeken van diverse delegaties aan Nederland,1995 - 1997, 318; 1 omslag
        - Totstandkoming van een samenwerkingsovereenkomst tussen het Ministerie van Sociale Zaken en Werkgelegenheid en het Roemeense Ministerie van Arbeid en Sociale Solidariteit.1996 - 2005, 319-321
          - 1996 - 1999, 319; 1 omslag
          - 2000 - 2002, 320; 1 omslag
          - 2005, 321; 1 omslag
        - Overleg over het Matra-project RO/97/03 inzake de versterking van het scholingsdepartement van de vakbond CNS Cartel Alfa,1997, 322; 1 omslag
        - Bezoeken van diverse delegaties aan Nederland,1998 - 1999, 323; 1 omslag
        - Overleg over de bilaterale samenwerking op het gebied van sociaal beleid en werkgelegenheid,1998 - 2003, 324; 1 omslag
        - Overleg over de studie- en delegatiebezoeken door afgevaardigden,2001 - 2003, 325; 1 omslag